---
title: "Software Matemático y Estadístico"
output: html_document
date: "2023-06-03"
author: "Irati Aranguren"
---

Empezaremos por implementar la de equal width para que funcione para las dos clases anteriores. Primero definiremos la función para que funcione con un solo atributo:

```{r}
discretizeEW <- function(x, num_bins) {
  # param x : vector numérico
  # param num_bins: un número entero que represente en cuántos trozos se quiere partir la lista
  # return: una variable que contiene dos listas una lista con los valores discretizados y otra con los puntos de corte
  
  # Ordenar el vector x
  x <- sort(x)
  
  # Calcular el ancho de cada intervalo
  bin_width <- (x[length(x)] - x[1]) / num_bins
  
  # Calcular los puntos de corte para cada intervalo
  cut_points <- x[1] + seq(0, num_bins - 1) * bin_width
  
  # Discretizar el vector x utilizando el algoritmo equal width
  x_discretized <- cut(x, breaks=cut_points, labels=FALSE, include.lowest=TRUE)
  
  # Crear una lista con los nombres para cada valor de la variable categórica
  category_names <- sprintf("[%.2f,%.2f)", x[1] + seq(0, num_bins - 1) * bin_width, x[1] + seq(1, num_bins) * bin_width)
  
  x_discretized <- as.ordered(factor(x_discretized, levels=1:num_bins, labels=category_names))
  
  return(list(x_discretized=x_discretized, cut_points=cut_points))
}

```

Ejemplo de uso:
```{r}
# Crear un vector con algunos valores
x <- c(4.2, 5.3, 6.7, 8.1, 1.9)

# Discretizar el vector x en 3 intervalos iguales
result <- discretizeEW(x, 3)

# Consultar el vector discretizado
result$x_discretized

# Consultar los puntos de corte
result$cut_points
```

Para que funcione con el tipo de dato data.frame
```{r}
discretizeEW_frame <- function(df, col, num_bins) {
  # param df: un tipo de dato que sea del tipo data.frame
  # param col: la columna con la que queremos trabajar en df
  # paran num_bins: un número entero que represente en cuántos trozos se quiere partir la lista
  # return: un objeto del tipo data.frame donde se guardarán la lista discretizada y los puntos de corte utilizados
  
  # Ordenar el vector x
  x <- sort(df[[col]])
  
  # Calcular el ancho de cada intervalo
  bin_width <- (x[length(x)] - x[1]) / num_bins
  
  # Calcular los puntos de corte para cada intervalo
  cut_points <- x[1] + seq(0, num_bins - 1) * bin_width
  
  # Discretizar el vector x utilizando el algoritmo equal width
  x_discretized <- cut(x, breaks=cut_points, labels=FALSE, include.lowest=TRUE)
  
  # Crear una lista con los nombres para cada valor de la variable categórica
  category_names <- sprintf("[%.2f,%.2f)", x[1] + seq(0, num_bins - 1) * bin_width, x[1] + seq(1, num_bins) * bin_width)
  
  x_discretized <- as.ordered(factor(x_discretized, levels=1:num_bins, labels=category_names))
  
  # Reemplazar los valores del data.frame por los discretizados
  df[[col]] <- x_discretized
  
  return(list(df=df, cut_points=cut_points))
}

```

Ejemplo de uso:
```{r}
# Crear un data.frame con algunos valores
df <- data.frame(x=c(4.2, 5.3, 6.7, 8.1, 1.9))

# Discretizar la columna 'x' en 3 intervalos iguales
result <- discretizeEW_frame(df, "x", 3)

# Consultar el data.frame discretizado
result$df

# Consultar los puntos de corte
result$cut_points
```

Haremos lo mismo con una función que aplique el algoritmo equal frecuency. Primero para un solo atributo:
```{r}
discretizeEF <- function(x, num_bins) {
  # param x : vector numérico
  # param num_bins: un número entero que represente en cuántos trozos se quiere partir la lista
  # return: una variable que contiene dos listas una lista con los valores discretizados y otra con los puntos de corte

  # Calcular el número de elementos que debe tener cada intervalo
  num_elements_per_bin <- length(x) %/% num_bins

  # Define la lista de puntos de corte
  cut_points <- c(x[1])

  # Recorre el rango del número de intervalos que quieres crear
  for (i in 1:num_bins) {
    # Calcula el índice del elemento que será el límite superior del intervalo
    index <- (i + 1) * num_elements_per_bin
    # Añade el elemento con el índice calculado al final de la lista cut_points
    cut_points <- c(cut_points, x[index])
  }

  # Define la lista de valores discretizados
  x_discretized <- integer(length(x))

  # Recorre el vector x elemento a elemento
  for (i in 1:length(x)) {
    # Compara cada elemento con los límites de los intervalos para determinar a qué intervalo pertenece
    for (j in 1:length(cut_points)) {
      if (x[i] <= cut_points[j]) {
        x_discretized[i] <- j
        break
      }
    }
  }
  return(list(x_discretized=x_discretized, cut_points=cut_points))
}
```

Ejemplo de uso:
```{r}
# Crear un vector con algunos valores
x <- c(4.2, 5.3, 6.7, 8.1, 1.9)

# Discretizar el vector x en 3 intervalos iguales
result <- discretizeEF(x, 3)

# Consultar el vector discretizado
result$x_discretized

# Consultar los puntos de corte
result$cut_points

```

data.frame:
```{r}
discretizeEF_frame <- function(df, values_column, num_bins) {
  # param df: un tipo de dato que sea del tipo data.frame
  # param values_column: el nombre de la columna que contiene los valores numéricos a discretizar
  # param num_bins: un número entero que represente en cuántos trozos se quiere partir la lista
  # return: una variable que contiene dos listas una lista con los valores discretizados y otra con los puntos de corte

  # Obtener los valores a discretizar del data.frame
  x <- df[[values_column]]

  # Calcular el número de elementos que debe tener cada intervalo
  num_elements_per_bin <- length(x) %/% num_bins

  # Define la lista de puntos de corte
  cut_points <- c(x[1])

  # Recorre el rango del número de intervalos que quieres crear
  for (i in 1:num_bins) {
    # Calcula el índice del elemento que será el límite superior del intervalo
    index <- (i + 1) * num_elements_per_bin
    # Añade el elemento con el índice calculado al final de la lista cut_points
    cut_points <- c(cut_points, x[index])
  }

  # Define la lista de valores discretizados
  x_discretized <- integer(length(x))

  # Recorre el vector x elemento a elemento
  for (i in 1:length(x)) {
    # Compara cada elemento con los límites de los intervalos para determinar a qué intervalo pertenece
    for (j in 1:length(cut_points)) {
      if (x[i] <= cut_points[j]) {
        x_discretized[i] <- j
        break
      }
    }
  }
  return(list(x_discretized=x_discretized, cut_points=cut_points))
}

```

Ejemplo de uso:
```{r}
# Crear un data.frame con algunos valores
df <- data.frame(x=c(4.2, 5.3, 6.7, 8.1, 1.9))

# Discretizar la columna 'x' en 3 intervalos iguales
result <- discretizeEF_frame(df, "x", 2)

# Consultar el data.frame discretizado
result$df

# Consultar los puntos de corte
result$cut_points
```

El cálculo de la varianza:
```{r}
variance <- function(matrix) {
  # param matrix: una matriz numérica
  # return variances: una lista con las varianzas
  
  variances <- c()
  for (i in 1:ncol(matrix)) {
    column <- matrix[,i]
    mean <- mean(column)
    variance <- sum((x - mean)^2, x=column) / length(column)
    variances <- c(variances, variance)
  }
  return(variances)
}

```

Ejemplo de uso:
```{r}
# Crear una matriz con algunos valores
matrix <- matrix(c(2, 3, 5, 7, 11, 13, 17, 19, 23), nrow=3, ncol=3)

# Calcular las varianzas de cada columna de la matriz
variance(matrix)

```

data.frame:
```{r}
calculate_variance <- function(attribute) {
  # Calcular la varianza de los valores de un atributo
  
  # Obtener los valores del atributo
  values <- attribute
  
  # Calculate the mean of the attribute values
  mean_val <- mean(values, na.rm = TRUE)
  
  # Calcular la media de los valores de los atributos
  squared_diff_sum <- sum((values - mean_val)^2, na.rm = TRUE)
  
  # Calcular la varianza
  variance <- squared_diff_sum / length(values)
  
  return(variance)
}

```

Ejemplo de uso:
```{r}
# Crear un data.frame con valores de atributos
df <- data.frame(attr = c(1.0, 2.0, 3.0, 4.0, 5.0),
                 attr1 = c(10.0, 12.0, 14.0, 16.0, 18.0),
                 attr2 = c(5.0, 10.0, 15.0, 20.0, 25.0))

# Calcular la varianza de cada atributo
variance <- calculate_variance(df$attr)
variance1 <- calculate_variance(df$attr1)
variance2 <- calculate_variance(df$attr2)

# Imprimir las varianzas
cat("Variance:", variance, "\n")
cat("Variance:", variance1, "\n")
cat("Variance:", variance2, "\n")


```
```{r}
calculate_entropy <- function(attribute) {
  # Calcular la entropía de los valores de un atributo
  
  data <- attribute
  
  # Contar las apariciones de cada valor único en los dato
  value_counts <- table(data)
  
  # Calcular las probabilidades de cada valor único
  total_count <- length(data)
  probabilities <- value_counts / total_count
  
  # Calcular la entropía utilizando las probabilidades
  entropy <- -sum(probabilities * log2(probabilities), na.rm = TRUE)
  
  return(entropy)
}
```

```{r}
# Crear un data.frame con valores de atributo
df <- data.frame(
  attribute = c(1, 2, 3, 5, 8, 19)
)

# Calcular la entropía
entropy <- calculate_entropy(df$attribute)

# Imprimir la entropía
print(entropy)

```
Calcular el AUC:

```{r}
calculate_auc <- function(attribute, class_attr) {
  values <- attribute
  class_values <- class_attr
  
  # Ordenar los valores en función de los atributos en orden descendente
  sorted_indices <- order(-values)
  sorted_values <- values[sorted_indices]
  sorted_classes <- class_values[sorted_indices]
  
  # Convertir en booleanos
  sorted_classes <- sorted_classes > 0
  
  # Calcular el número de casos positivos
  num_positive <- sum(sorted_classes)
  
  # Calcular el número de casos negativos
  num_negative <- length(sorted_classes) - num_positive
  
  # Calcular el número total de instancias
  num_total <- length(sorted_classes)
  
  # Calcular la tasa de verdaderos positivos (TPR) y la tasa de falsos positivos (FPR) en cada umbral
  tpr_values <- c(0)
  fpr_values <- c(0)
  
  for (i in 1:num_total) {
    if (sorted_classes[i]) {
      tpr_values <- c(tpr_values, tpr_values[i] + 1 / num_positive)
      fpr_values <- c(fpr_values, fpr_values[i])
    } else {
      tpr_values <- c(tpr_values, tpr_values[i])
      fpr_values <- c(fpr_values, fpr_values[i] + 1 / num_negative)
    }
  }
  
  # Calcular el área bajo la curva ROC
  auc <- sum((fpr_values[-1] - fpr_values[-num_total]) * (tpr_values[-num_total] + tpr_values[-1]) / 2)
  
  return(auc)
}

```

```{r}
# Crear marcos de datos
df <- data.frame(Attribute = c(0.2, 0.5, 0.8, 0.3, 0.6))
class_attr <- data.frame(Class = c(FALSE, TRUE, TRUE, FALSE, TRUE))

df2 <- data.frame(Attribute = c(0.1, 0.2, 0.3, 0.4, 0.5))
class_attr2 <- data.frame(Class = c(FALSE, FALSE, TRUE, TRUE, TRUE))

df3 <- data.frame(Attribute = c(0.9, 0.7, 0.2, 0.5, 0.8))
class_attr3 <- data.frame(Class = c(TRUE, FALSE, TRUE, FALSE, TRUE))

# Calcular AUC
auc_mine <- calculate_auc(df$Attribute, class_attr$Class)
auc_mine2 <- calculate_auc(df2$Attribute, class_attr2$Class)
auc_mine3 <- calculate_auc(df3$Attribute, class_attr3$Class)

# Imprimir los valores de AUC
print(auc_mine)
print(auc_mine2)
print(auc_mine3)

```
Calculo de métricas:
```{r}
contains_integer <- function(lst) {
  for (elem in lst) {
    if (is.numeric(elem) && elem %% 1 == 0) {
      return(TRUE)
    }
  }
  return(FALSE)
}


calculate_attribute_metric <- function(attribute, class_attr=NULL) {
  if (is.numeric(attribute) && !contains_integer(attribute)) {
    variance <- calculate_variance(attribute)
    auc <- calculate_auc(attribute, class_attr)
    return(list(variance = variance, auc = auc))
  } else if (contains_integer(attribute)) {
    entropy <- calculate_entropy(attribute)
    return(list(entropy = entropy))
  } else {
    stop("Invalid attribute type")
  }
}
```

Ejemplo de uso:
```{r}
df <- data.frame(
  attribute = c(1, 2, 3, 4, 5),
  class_attr = c(FALSE, TRUE, FALSE, TRUE, TRUE),
  attribute2 = c(0.2, 0.5, 0.8, 0.3, 0.6)
)
metrics <- calculate_attribute_metric(df$attribute)
print(metrics)
metrics2 <- calculate_attribute_metric(df$attribute2, df$class_attr)
print(metrics2)

```

```{r}
df <- data.frame(Attribute = c(0.2, 0.5, 0.8, 0.3, 0.6))
class_attr <- data.frame(Class = c(0, 1, 1, 0, 1))

df2 <- data.frame(Attribute = c(0.1, 0.2, 0.3, 0.4, 0.5))
class_attr2 <- data.frame(Class = c(0, 0, 1, 1, 1))

df3 <- data.frame(Attribute = c(0.9, 0.7, 0.2, 0.5, 0.8))
class_attr3 <- data.frame(Class = c(1, 0, 1, 0, 1))

auc_mine <- calculate_auc(df$Attribute, df$Class)
auc_mine2 <- calculate_auc(df2$Attribute, df2$Class)
auc_mine3 <- calculate_auc(df3$Attribute, df3$Class)

print(auc_mine)
print(auc_mine2)
print(auc_mine3)

```

Normalización de las variables numéricas que sean de tipo data.frame
```{r}
normalize_column <- function(df, col) {
  # param df: un tipo de dato que sea del tipo data.frame
  # param col: la columna con la que queremos trabajar en df
  # return df: tipo de dato del tipo data.frame ya normalizado
  
  # Comprobar que el atributo es de tipo numérico
  if (!is.numeric(df[[col]])) {
    stop("Attribute must be numeric")
  }
  
  # Calcular el mínimo y el máximo de los valores
  min_val <- min(df[[col]])
  max_val <- max(df[[col]])
  
  # Normalizar cada valor de la columna
  df[[col]] <- (df[[col]] - min_val) / (max_val - min_val)
  
  return (df)
}

```

Ejemplo de uso:
```{r}
# Crear un data.frame con dos columnas
df <- data.frame(a = c(1, 2, 3, 4, 5), b = c("a", "b", "c", "d", "e"))

# Normalizar la columna "a" del data.frame
df <- normalize_column(df, "a")

# Mostrar el data.frame con la columna "a" normalizada
df
```

Estandarización de las variables numéricas que sean de tipo data.frame
```{r}
standardize_variable <- function(df, col) {
  # param df: un tipo de dato que sea del tipo data.frame
  # param col: la columna con la que queremos trabajar en df
  # return df: tipo de dato del tipo data.frame ya normalizado
  
  # Calcular la media y la desviación estándar de la columna
  mean <- mean(df[[col]])
  std <- sd(df[[col]])
  
  # Estandarizar los valores de la columna
  df[[col]] <- (df[[col]] - mean) / std
  
  return (df)
}

```

Ejemplo de uso:
```{r}
# Crear un data.frame con dos columnas
df <- data.frame(a = c(3.5, 2.75, 4.5, 6.75, 10), b = c("a", "b", "c", "d", "e"))

# Normalizar la columna "a" del data.frame
standardize_variable(df, "a")

# Mostrar el data.frame con la columna "a" normalizada
df
```

Ahora debemos hacer un filtrado de variables en base a las métricas implementadas. Es decir, partiendo de un dataset, obtener uno nuevo donde todas las variables cumplan los requisitos indicados, por ejemplo, una entropía superior a cierto umbral.
```{r}
filter_variables <- function(df, attribute_names, metric_function, threshold) {
  # param df: un tipo de dato que sea del tipo data.frame
  # param attribute_names: nombres de los atributos que se quiran filtrar en una lista
  # param metric_function: la función de métrica que se quiera utilizar para filtrar
  # param threshold: el umbral que se quieral aplicar
  # return filtered_df: tipo de dato del tipo data.frame ya filtrado
  
  # Crea una lista vacía para guardar los nombres de las variables seleccionadas
  selected_attributes <- character(0)
  
  # Recorre cada nombre de variable en attribute_names
  for (attribute_name in attribute_names) {
    # Obtiene la columna del data.frame con el nombre de la variable
    attribute <- df[, attribute_name]
    # Aplica la función de métrica al atributo
    metric_value <- metric_function(attribute)
    # Si el valor de la métrica cumple el requisito, añade el nombre de la variable a la lista de seleccionadas
    if (metric_value > threshold) {
      selected_attributes <- c(selected_attributes, attribute_name)
    }
  }
  
  # Crea un nuevo data.frame con las columnas seleccionadas
  filtered_df <- df[, selected_attributes]
  
  # Devuelve el data.frame filtrado
  return(filtered_df)
}

```

Un ejemplo de métrica:

```{r}
calculate_entropy <- function(attribute) {
  # param attribute: un tipo de dato que sea del tipo data.frame que contenga dos listas
  # return entropy: un valor que represente la entropía entre las dos lista en attribute
  
  # Obtener los valores del atributo
  values <- attribute

  # Calcular la cantidad de elementos que hay en cada clase
  class_counts <- table(values)

  # Calcular la probabilidad de cada clase
  probabilidades <- class_counts / sum(class_counts)

  # Calcular la entropía utilizando la fórmula indicada
  for (p in probabilidades){
    entropy <- - sum(p * log2(p))
  }

  return (entropy)
}

```

Ejemplo de uso:
```{r}
df <- data.frame(x = c(1, 2, 3, 4, 5, 6), y = c(1, 2, 3, 4, 5, 6))

calculate_entropy(df$x)

```


```{r}
filter_variables <- function(dataset, attribute_names, metric_function, threshold) {
  # param dataset:  un data.frame que contiene attrbutes
  # param attribute_names: nombres de los atributos a filtrar en forma de lista
  # param metric_function: la función métrica que se utilizará para el filtrado
  # param threshold: el umbral que debe aplicarse
  # return filtered_dataset: el conjunto de datos filtrado
  
  # Crear una lista para almacenar los atributos seleccionados
  selected_attributes <- list()
  
  # Iterar sobre cada atributo del conjunto de datos
  for (attribute_name in attribute_names) {
    # Obtener el atributo
    attribute <- dataset[[attribute_name]]
    
    # Aplicar la función métrica
    metric_value <- metric_function(attribute)
    print(metric_value)
    
    # Si el valor de la métrica cumple el requisito, añada el atributo a la lista de atributos seleccionados
    if (metric_value > threshold) {
      selected_attributes[[attribute_name]] <- attribute
    }
  }
  
  # Crear un nuevo data.frame con los atributos seleccionados
  filtered_dataset <- do.call(data.frame, selected_attributes)
  
  # Devuelve el conjunto de datos filtrado
  return(filtered_dataset)
}

```

```{r}
# Crear el conjunto de datos data.frame
dataset <- data.frame(
  attr_1 = c(1, 2, 3, 4, 5),
  attr_2 = c(6, 7, 8, 9, 10)
)

dataset2 <- data.frame(attr_3 = c(1, 2, 3))

# Definir el umbral de filtrado
threshold <- 2

# Filtrar las variables en función de la entropía
filtered_dataset <- filter_variables(dataset, c("attr_1", "attr_2"), calculate_entropy, threshold)
filtered_dataset2 <- filter_variables(dataset2, c("attr_3"), calculate_entropy, threshold)

# Imprimir el conjunto de datos filtrado
print(filtered_dataset)
print(filtered_dataset2)
```

Cálculo de la correlación (información mutua en el caso de variables categóricas) por pares entre variables de un data.frame. La función deberá considerar de que tipo es cada variable.

```{r}
calculate_pearson_correlation <- function(attribute1, attribute2) {
  # param attribute1: una lista numérica
  # param attribute2 : una lista numérica
  # return correlation: la correlación de pearson de las dos listas
  
  # Calcular la media de cada atributo
  mean1 <- mean(attribute1)
  mean2 <- mean(attribute2)
  
  # Calcular la correlación de Pearson
  correlation <- sum((attribute1 - mean1) * (attribute2 - mean2)) / sqrt(sum((attribute1 - mean1)^2) * sum((attribute2 - mean2)^2))
  
  return(correlation)
}

```

```{r}
calculate_pearson_correlation <- function(x, y) {
  # Calcular el coeficiente de correlación de Pearson entre x e y
  
  # Comprobar si los vectores de entrada tienen la misma longitud
  if (length(x) != length(y)) {
    stop("Input vectors must have the same length")
  }
  
  # Calcular la media de cada variable
  x_mean <- mean(x)
  y_mean <- mean(y)
  
  # Calcular el numerador y el denominador de la fórmula de correlación de Pearson
  numerator <- sum((x - x_mean) * (y - y_mean))
  denominator <- sqrt(sum((x - x_mean)^2) * sum((y - y_mean)^2))
  
  # Comprueba si el denominador es distinto de cero
  if (denominator == 0) {
    stop("Denominator of the correlation formula is zero")
  }
  
  # Calcular y devolver el coeficiente de correlación de Pearson
  return(numerator / denominator)
}
```


```{r}
calculate_correlation <- function(data, attribute1_name, attribute2_name) {
  # param df: un tipo de dato que sea del tipo data.frame
  # param attribute1_name: nombre del atributo con el que se quiere calcular la correlación
  # param attribute2_name: nombre del atributo con el que se quiere calcular la correlación respecto al parámetro anterior
  # return correlación: valor que representa la correlación entre los dos parámetros de entrada
  
  # Obtener los atributos a comparar
  attribute1 <- data[, attribute1_name]
  attribute2 <- data[, attribute2_name]
  
  # Comprobar que los atributos son numéricos
  if (!is.numeric(attribute1) || !is.numeric(attribute2)) {
    stop("Attributes must be numeric")
  }
  
  # Calcular la correlación de Pearson
  correlation <- calculate_pearson_correlation(attribute1, attribute2)
  
  return(correlation)
}

```

Ejemplo de uso:
```{r}
data <- data.frame(a = c(1, 2, 3, 4, 5), b = c(2, 3, 4, 5, 6))
calculate_correlation(data, "a", "b")

```

```{r}
calculate_mutual_information <- function(x, y) {
  # Calcular la información mutua entre dos variables categóricas
  
  # Comprobar si los vectores de entrada tienen la misma longitud
  print(x)
  print(y)
  if (length(x) != length(y)) {
    stop("Input vectors must have the same length")
  }
  
  n <- length(x)
  
  # Crear tablas de frecuencia para x e y
  freq_table_x <- table(x)
  freq_table_y <- table(y)
  
  # Calcular la distribución de probabilidad conjunta
  joint_prob <- table(x, y) / n
  
  # Calculate the marginal probability distributions
  marg_prob_x <- prop.table(freq_table_x)
  marg_prob_y <- prop.table(freq_table_y)
  
  # Calcular las distribuciones marginales de probabilidad
  mutual_info <- 0
  
  for (xi in names(marg_prob_x)) {
    for (yi in names(marg_prob_y)) {
      prob_x <- marg_prob_x[xi]
      prob_y <- marg_prob_y[yi]
      prob_xy <- joint_prob[xi, yi]
      
      ifelse(prob_xy == 0, mutual_info, mutual_info <- mutual_info + prob_xy * log2(prob_xy / (prob_x * prob_y)))
    }
  }
  
  return(mutual_info)
}

```

```{r}
calculate_pairwise_metric <- function(dataset) {
  # Calculate the pairwise metric (Pearson correlation or mutual information) between attributes in a dataset
  
  # Calcular la métrica por pares (correlación de Pearson o información mutua) entre atributos de un conjunto de datos
  attributes <- dataset
  num_attributes <- ncol(attributes)
  
  # Inicializar la lista de correlaciones
  correlations <- list()
  
  # Iterar sobre pares de atributos
  for (i in 1:(num_attributes - 1)) {
    for (j in (i + 1):num_attributes) {
      attr_i <- attributes[, i]
      attr_j <- attributes[, j]
      
      # Calcular la correlación en función de los tipos de atributos
      if (is.numeric(attr_i) && is.numeric(attr_j)) {
        correlation <- calculate_pearson_correlation(attr_i, attr_j)
      } else if (!identical(attr_i, attr_j)) {
        correlation <- calculate_mutual_information(attr_i, attr_j)
      } else {
        correlation <- NaN
      }
      
      # Almacenar la correlación en la lista
      correlations[[paste(colnames(attributes)[i], colnames(attributes)[j], sep = ",")]] <- correlation
    }
  }
  
  return(correlations)
}

```

Ejemplo de uso:
```{r}
# Crear un data.frame
df <- data.frame(
  Attribute1 = c(1.0, 2.0, 3.0, 4.0, 5.0),
  Attribute2 = c(2, 4, 6, 8, 10),
  Attribute3 = c("A", "B", "A", "B", "A")
)

# Imprimir las correlaciones
correlations <- calculate_pairwise_metric(df)
for (attr_pair in names(correlations)) {
  correlation <- correlations[[attr_pair]]
  cat("Correlation between '", attr_pair, "': ", correlation, "\n", sep = "")
}

```

Plots para el AUC y para las matrices de correlación/información mutua

```{r}
# Trazar la curva ROC
plot_roc_curve <- function(attribute, class_attr) {
  # Calcular AUC utilizando la función calculate_auc
  auc <- calculate_auc(attribute$values, class_attr$values)

  # Obtener los valores de los atributos y las etiquetas de clase
  values <- attribute$values
  class_values <- class_attr$values

  # Ordenar los valores en función de los atributos en orden descendente
  sorted_indices <- order(-values)
  sorted_values <- values[sorted_indices]
  sorted_classes <- class_values[sorted_indices]

  # Calcular la tasa de verdaderos positivos (TPR) y la tasa de falsos positivos (FPR) en cada umbral
  tpr_values <- c(0)
  fpr_values <- c(0)

  for (i in seq_along(sorted_classes)) {
    if (sorted_classes[i] == 1) {
      tpr_values <- c(tpr_values, tpr_values[length(tpr_values)] + 1)
      fpr_values <- c(fpr_values, fpr_values[length(fpr_values)])
    } else {
      tpr_values <- c(tpr_values, tpr_values[length(tpr_values)])
      fpr_values <- c(fpr_values, fpr_values[length(fpr_values)] + 1)
    }
  }

  # Normalizar los valores TPR y FPR
  tpr_values <- tpr_values / tpr_values[length(tpr_values)]
  fpr_values <- fpr_values / fpr_values[length(fpr_values)]

  # Trazar la curva ROC
  plot(fpr_values, tpr_values, type = "l", xlim = c(0, 1), ylim = c(0, 1),
       xlab = "False Positive Rate", ylab = "True Positive Rate",
       main = "ROC Curve", lwd = 2)
  abline(a = 0, b = 1, lty = 2, col = "gray")
  legend("bottomright", legend = paste("AUC =", round(auc, 2)), bty = "n")
  grid()
}

```

Ejemplo de uso:

```{r}
# Generar valores aleatorios de atributos y etiquetas de clase para la clasificación binaria
attribute_values <- runif(100)
class_labels <- sample(c(0, 1), 100, replace = TRUE)

# Crear los objetos
attribute <- list(name = "Attribute", dtype = "numeric", values = attribute_values)
class_attr <- list(name = "Class", dtype = "integer", values = class_labels)

# Trazar la curva ROC
plot_roc_curve(attribute, class_attr)

```

```{r}
plot_metric_matrix <- function(dataset) {
  # Calcular la matriz métrica por pares
  correlations <- calculate_pairwise_metric(dataset)
  
  # Obtener los nombres de los atributos del conjunto de datos
  attribute_names <- names(dataset)
  
  # Create an empty matrix to store the metric values
  metric_matrix <- matrix(0, nrow = length(attribute_names), ncol = length(attribute_names))
  
  # Crear una matriz vacía para almacenar los valores métricos
  for (i in 1:(length(attribute_names) - 1)) {
    for (j in (i + 1):length(attribute_names)) {
      attr_i_name <- attribute_names[i]
      attr_j_name <- attribute_names[j]
      metric <- correlations[[paste(attr_i_name, attr_j_name, sep = ",")]]
      metric_matrix[i, j] <- metric
      metric_matrix[j, i] <- metric
    }
  }
  
  # Crear un DataFrame a partir de la matriz métrica
  df <- data.frame(metric_matrix, row.names = attribute_names)
  
  # Trazar la matriz métrica
  heatmap(df, annot = TRUE, col = colorRampPalette(c("white", "coolwarm"))(100), 
          cex.main = 1.2, cex.axis = 1.0, main = "Metric Matrix")
}
```

Ejemplo de uso:
```{r}
# Crear un conjunto de datos de ejemplo
dataset <- data.frame(
  Attr1 = c(1, 2, 3, 4, 5),
  Attr2 = c(6.1, 7.2, 8.3, 9.4, 10.5),
  Attr3 = c("A", "B", "C", "D", "E")
)

# Calcular la matriz métrica por pares
correlations <- calculate_pairwise_metric(dataset)

# Obtener los nombres de los atributos
attribute_names <- names(dataset)

# Crear una matriz vacía para almacenar los valores métricos
metric_matrix <- matrix(0, nrow = length(attribute_names), ncol = length(attribute_names))

# Rellenar la matriz métrica con los valores de correlación
for (i in 1:(length(attribute_names) - 1)) {
  for (j in (i + 1):length(attribute_names)) {
    attr_i_name <- attribute_names[i]
    attr_j_name <- attribute_names[j]
    metric <- correlations[[paste(attr_i_name, attr_j_name, sep = ",")]]
    metric_matrix[i, j] <- metric
    metric_matrix[j, i] <- metric
  }
}

# Establecer los nombres de fila y columna de la matriz métrica
row.names(metric_matrix) <- attribute_names
colnames(metric_matrix) <- attribute_names

# Trazar la matriz métrica
heatmap(metric_matrix, annot = TRUE, col = colorRampPalette(c("white", "blue"))(100), 
        cex.main = 1.2, cex.axis = 1.0, main = "Metric Matrix")
```

